# 有关股权出资问题

提问人：bladesoul123 时间：2015-11-19 11:11:02
A与B同属自然人C控制，A100%控制D，现自然人C拟以A的股权对B公司增资。 问题：A股权价格是以A个表净资产为基准还是以合并报表净资产为基准？

回答人：chenyiwei
在对A的股权进行评估作价时，应考虑其对D的股权投资的公允价值，而不仅仅考虑原始投资成本。也就是相当于是合并报表层面的归属母公司股东净资产口径。